臺灣臺中地方法院刑事判決　　　　　　　　　　　　　九十一年度易字第二七二號
　　公　訴　人　臺灣臺中地方法院檢察署檢察官
　　被　　　告　乙○○
右列被告因妨害公務案件，經檢察官提起公訴（九十年度偵字第五四四七號），本院
判決如左：
    主  文
乙○○對於公務員依法執行職務時，施強暴脅迫，處有期徒刑貳月，如易科罰金，以
佰元折算壹日。又以加害生命之事，恐嚇他人致生危害於安全，處有期徒刑月，
如易科罰金，以佰元折算壹日。應執行有期徒刑肆月，如易科罰金，以佰元折算
壹日，緩刑貳年。
    事  實
一、乙○○於民國九十年三月八日凌晨一時三十分許飲酒後，搭計程車前往臺中縣豐
    原市○○街附近下車，步行至豐原市○○街一五七巷內欲召妓，途遇丙○○，雙
    方因細故發生爭執，而被丙○○推倒在地，遂大聲斥責要求丙○○道歉，雙方因
    而發生爭吵。此時，適有臺中縣警察局豐原分局豐原派出所（以下簡稱豐原派出
    所）警員林志信、劉能勤二人在該處執行巡邏勤務，聞聲後駕駛巡邏車前往現場
    查看。乙○○見員警前來，即謊稱其二人係因積欠新台幣（以下同）十五元債務
    糾紛而起爭執，甲○○○○發現乙○○狀似酒醉，乃要求雙方離開，並陪同乙○
    ○步行約一百公尺左右，始駕駛巡邏車離去。詎乙○○離開後，發現其手部受傷
    ，隨即折返豐原市○○街一五七巷內找丙○○理論，並自地上拾起不詳物品對丙
    ○○恫稱：「這是磚塊，如果不向我道歉，我就砸死你。」，使丙○○心生畏懼
    ，致生危害於其安全。乙○○見丙○○仍拒不道歉，即將該物砸在地上，且以腳
    踢踹丙○○，雙方復發生爭吵。而豐原派出所接獲民眾報案後，以無線電呼叫警
    員林志信、劉能勤二人趕至現場處理，甲○○○○見其二人又再度爭吵，即詢問
    原委，乙○○仍稱丙○○欠其十五元，惟丙○○則指稱遭乙○○恐嚇毆打交付二
    千元等情，遂將其二人帶回豐原派出所詢問。乙○○進入豐原派出所後，認員警
    袒護丙○○，竟基於妨害公務之犯意，以手重擊該派出所警員辦公桌之玻璃，致
    破裂不堪用（毀損部分未據告訴），對於公務員依法執行職務時，施強暴行為，
    同時以三字經「幹你娘雞巴」辱罵依法執行職務之警員林志信、劉能勤，欲與警
    員單挑，當場侮辱 依法執行職務之公務員。
二、案經臺中縣警察局豐原分局報請臺灣臺中地方法院檢察署檢察官偵查起訴。
    理  由
一、訊據被告乙○○固坦承於右揭時地與丙○○發生爭吵，以及擊毀豐原派出所警員
    辦公桌之玻璃，並在派出所內辱罵三字經之事實，惟否認有何恐嚇及妨害公務之
    犯行，並辯稱：伊路過該地，丙○○問伊要不要嫖妓，伊拒絕後丙○○就將伊推
    倒在地，伊折返該處後拿起旁邊的垃圾袋騙丙○○說是磚塊。伊因遭警察毆打，
    情緒激動，才打破玻璃並罵警察云云。惟查：(一)被告於偵查中及本院審理時均自
    承持裝有空保特瓶之垃圾袋向被害人稱：「這是磚塊，如果不向我道歉，我就砸
    死你。」因被害人仍不道歉，其遂將該包垃圾砸在地上，並以腳踢踹丙○○等語
    ，經核與被害人丙○○指訴被告持「磚塊」砸在其面前，且以腳踢踹其右腰部等
    情節大致相符，堪信為真實。衡諸被告行為時乃凌晨一、二時許之深夜時分，當
    時夜色既深，且又在巷弄之中，視線必不甚佳，縱使被告手持之物並非磚塊，然
    而被告年輕力壯，持不詳物品向被害人揚稱為磚塊，且恫稱「如不道歉，就砸死
    你」等語，自足以使人心生畏懼，被告空言否認有恐嚇之犯行，顯不足採。(二)又
    被告因上開恐嚇案件經警員依法逮捕後，於豐原派出所內以手重擊毀損辦公桌上
    玻璃墊，同時對依法執行職務之警員林志信、劉能勤當場辱罵三字經「幹你娘雞
    巴」，欲與員警單挑等情，業據證人即豐原派出所警員林志信到庭證述明確，核
    與被害人丙○○警詢時供述情節相符，並有辦公桌玻璃墊毀損照片二張附卷足稽
    。(三)又被告雖辯稱其遭警員毆打，且於偵查中提出診斷證明書一紙為證，然被告
    自承其於酒後與丙○○二度在上開巷內發生爭吵，且認其遭丙○○推倒而受傷，
    由此以觀，已難認其傷害係遭警員毆打所致，是被告辯稱其無妨害公務之意云云
    ，顯屬事後卸責之詞，尚難採信。綜上所述，本件事證明確，被告之犯行堪以認
    定。
二、按刑法第一百三十五條第一項之罪，以對於公務員依法執行職務時施強暴脅迫為
    要件。此之所謂施強暴，不以對於公務員之身體直接實施暴力為限，凡以公務員
    為目標，而對物或對他人施暴力，其結果影響及於公務員之執行職務者，亦屬之
    。原判決業已明被告被帶至警察分局辦公室處理時，竟大聲咆哮，高喊「警察
    有什麼了不起」，並搗毀辦公室之玻璃、坐椅等事實。依其所確定之事實，被告
    顯對於公務員依法執行職務時施強暴無疑，最高法院八十四年度臺非字第三三三
    號判決可資參照。本件被告經警員逮捕帶回豐原派出所後，以手重擊該派出所警
    員辦公桌之玻璃，致破裂不堪用，同時對依法執行職務之警員林志信、劉能勤當
    場辱罵三字經「幹你娘雞巴」，欲與員警單挑。核其所為，係犯刑法第一百四十
    條第一項對於公務員依法執行職務時當場侮辱罪、第一百三十五條第一項之對於
    公務員依法執行職務而施強暴罪及同法第三百零五條恐嚇危害安全罪。被告所犯
    上開對於公務員依法執行職務時當場侮辱罪及對於公務員依法執行職務而施強暴
    罪間，乃同時同地所為，係基於同一妨害公務之犯意而發生，於其行為評價上應
    屬不可分割，應屬以一行為觸犯二罪名，依刑法第五十五條前段想像競合犯之規
    定，從較重之刑法第一百三十五條第一項於公務員依法執行職務時施強暴罪處斷
    。另被告所犯刑法第一百三十五條第一項之對於公務員依法執行職務而施強暴罪
    及同法第三百零五條恐嚇危害安全罪間，犯意各別，行為互殊，應予分論併罰。
    爰審酌被告酒後滋事，致生危害他人安全，經警逮捕後，復以暴力妨害警員執行
    公務，所生危害不輕，然其使用之手段惡性並非甚為重大，且犯罪後已有悔意之
    態度等一切情狀，量處如主文所示之刑，並均諭知易科罰金之折算標準，及定其
    應執行刑，並諭知易科罰金之折算標準。末查被告前未曾受有期徒刑以上刑之宣
    告，有臺灣臺中地方法院檢察署刑案資料查註紀錄表附卷可憑，被告於事發翌日
    即自行購買玻璃到警局賠償，並向警員道歉，此業經證人林志信到庭證述屬實，
    足認其犯罪後頗具悔意，其經此教訓，當知警惕而無再犯之虞，本院綜核各情，
    所宣告之刑，認以暫不執行為適當，爰併予宣告緩刑二年，以啟自新。
據上論斷，應依刑事訴訟法第二百九十九條第一項前段，刑法第一百三十五條第一項
、第一百四十條第一項、第三百零五條、第五十五條、第四十一條第一項前段、第五
十一條第五款、第七十四條第一款，罰金罰鍰提高標準條例第一條前段、第二條，判
決如主文。
中      華      民      國      九十一      年      三    月  十九      日
                                        法  官   陳  慧  珊
右正本證明與原本無異。
如不服本判決，應於送達後十日內向本院提出上訴狀 （須附繕本） ，上訴於台灣高等
法院台中分院。
                                        書記官
中      華      民      國      九十一      年      三    月   二十一   日
【附錄論罪科刑法條】
刑法第一百三十五條：
對於公務員依法執行職務時，施強暴脅迫者，處三年以下有期徒刑、拘役或三百元以
下罰金。
刑法第一百四十條第一項：
於公務員依法執行職務時，當場侮辱，或對於其依法執行之職務公然侮辱者，處六月
以下有期徒刑、拘役或一百元以下罰金。
刑法第三百零五條：
以加害生命、身體、自由、名譽、財產之事，恐嚇他人致生危害於安全者，處二年以
下有期徒刑、拘役或三百元以下罰金。
